# 请教陈版主：新设公司发生同控企业合并，恢复留存收益的起始区间怎么确定

提问人：xiaolu66 时间：2023-03-29 10:16:27
假设A公司和B公司都为甲的子公司，A公司为新设成立，成立时间为 2020 年 5 月，B公司为从外部购买，购买日为2018 年 8 月， 2022 年 7 月A公司从甲公司购买B公司100%股权，A公司编制合并报表，追溯进行恢复留存收益时候，恢复期间是 2020 年 5 月-2022年 7 月，还是 2018 年 8 月-2022年 7 月，即新设成立的公司进行追溯要不要考虑同处于最终控制方控制的孰晚时点，根据财政部会计司发布的准则实施问答：
问：某集团公司新设一家子公司，将现有其他子公司或业务注入该新设公司，假定在新设公司层面该交易构成同一控制下企业合并，新设公司需要编制合并财务报表。如果该新设公司的成立日晚于被注入的其他子公司或业务的成立日，该新设公司编制合并财务报表的期初日应为新设公司成立日还是应追溯至成立日之前？
答：根据《企业会计准则第 20 号——企业合并》（财会〔 2006 〕 3 号）、《企业会计准则第 33 号——合并财务报表》（财会〔 2014 〕 10 号）等有关规定，同一控制下企业合并形成母子公司关系的，母公司应当编制合并日的合并资产负债表、合并利润表和合并现金流量表，合并方就同一控制下的企业合并调整当期期初至合并日止期间及比较期间的合并财务报表。因此，该新设公司应当追溯至自比较期最早期初开始编制合并财务报表，即使比较期最早期初早于该新设公司的成立日，但应不早于被注入的其他子公司或业务处于最终控制方控制的时点。该新设公司的个别报表期初日为其成立日。我的理解是新设公司不考虑成立时点的限制，恢复留存收益需要追溯到B公司购买日。
烦请陈老师指导，谢谢！

回答人：chenyiwei
在主帖案例中，恢复期间是是 2018 年 8 月-2022年 7 月。即完全将最终控制方合并报表层面的处理“下推”到合并方层面，视同合并方在 2018 年 7 月（原非同一控制下合并的购买日）以非同一控制下合并方式取得对B公司的控制权。